台灣板橋地方法院刑事判決　　　　　　　　　　　　九十三年度簡上字第三四一號
　　上　訴　人
　　即　被　告　丙○○
右列被告因竊盜等案件，不服本院九十三年度簡字第一三四七號，中華民國九十三年
三月三十一日第一審判決（聲請簡易判決處刑案號：九十三年度偵字第二九五五號）
，提起上訴，本院管轄之第二審合議庭判決如左：
    主  文
上訴駁回。
    事  實
一、丙○○曾於民國（下同）七十七年間因竊盜案件，經台灣彰化地方法院判處有期
    徒刑十月，嗣經上訴台灣高等法院台中分院撤銷第一審判決，改判處有期徒刑五
    月確定，並於七十七年九月八日執行完畢；又於九十二年間因詐欺案件，經本院
    判處有期徒刑八月，緩刑三年確定（均未構成累犯）。詎仍不知悔改，明知楊柳
    洲（所犯竊盜罪業經本院判處拘役五十九日，如易科罰金以三百元折算一日確定
    ）於九十三年二月七日晚八時三十分許，在台北縣板橋市○○○路一六０巷十四
    號前所交付託其代為銷售之車牌號碼ＰＷＡ─一六八號重型機車係屬來路不明之
    贓物（上開車牌號碼ＰＷＡ─一六八號重型機車係陳美葉所有而由其子甲○○使
    用【聲請簡易判決處刑書誤為甲○○所有】，於九十三年二月一日晚九時三十分
    許，停放在台北縣板橋市○○○路一六二號前，因楊柳洲見開上機車仍插有鑰匙
    乃動手竊取該機車），竟仍予以收受。嗣於同（七）日晚九時許，丙○○騎乘上
    開楊柳洲所交付之重型機車行經台北縣板橋市○○路三十一號前，為警查獲，並
    扣得上開重型機車及楊柳洲所交付屬於車主所有之鑰匙一把。
二、案經台北縣政府警察局海山分局報請台灣板橋地方法院檢察署檢察官偵查後聲請
    簡易判決處刑。
    理  由
一、訊據被告丙○○固坦承於九十三年二月七日晚八時三十分許，在台北縣板橋市○
    ○○路一六０巷十四號前，因乙○○託其代為銷售，乃自楊某處收受車牌號碼Ｐ
    ＷＡ─一六八號重型機車之事實，惟矢口否認有何收受贓物之犯行，並辯稱：上
    開機車楊柳洲稱係其友人所有，之後楊某又說不是，伊才請車行代為查詢該機車
    之來源，楊某並未告知伊係贓車云云。經查：
    （一）上開車牌號碼ＰＷＡ─一六八號重型機車係陳美葉所有而由其子甲○○使
          用，並於九十三年二月一日晚九時三十分許，在台北縣板橋市○○○路一
          六二號前，因機車鑰匙疏於拔出而遭楊柳洲所竊取之事實，業據同案被告
          楊柳洲於警詢中及本院審理中供承不諱及被害人甲○○於警詢中指訴明確
          ，並有台北縣政府警察局車輛失竊電腦輸入單二紙、贓物認領保管單、車
          紙在卷可稽。是以上開機車係屬贓物，自屬無疑。
    （二）又被告雖否認知悉上開機車係為楊柳洲所竊取等情，然依證人楊柳洲於本
          院審理時結證稱：「（問：你是否跟他說機車是你偷的？）我跟他（指被
          告）說是我朋友的，一下子說不是。」、「我有說這台機車之如何來的，
          但我沒說的很清楚，可能是丙○○沒有聽清楚。之前我有對丙○○強調這
          台機車是有問題的‧‧‧」（見本院九十三年十一月四日審理筆錄）。足
          見證人楊柳洲業已表明上開機車係來源不明之情形；何況被告亦自承係楊
          柳洲託其代為銷售上開機車，故被告於收受機車時，理應對機車所有人或
          持有人對該機車是否持有行車執照等證件以證明其有正當來源，有相當之
          警覺，且行車執照依法亦應隨身攜帶，以供查核之用，惟楊柳洲託被告代
          為銷售機車時，並無將該機車相關之證明文件交予被告，而被告卻仍逕行
          收受該贓車，而為楊柳洲處理賣車事宜，是以被告於收受該機車時，已有
          該車係屬來源不明贓物之認識至為明確。另依被告於本院審理時亦供稱：
          楊柳洲於二月七日前有表示上揭機車有問題，要我不要隨便亂騎等語在卷
          ，由此可見，被告顯然對於上揭機車來源已有可疑，並已知悉該機車係屬
          來路不明之贓車至明。再被告所辯稱：伊騎乘上開機車至機車行係請機車
          行查詢該車資料云云，亦顯見被告於收受該機車時，容有對該機車來源之
          正當性具相當之懷疑，且機車之上之車牌號碼已具充足資料得供一般人向
          有關機關（如監理機關）或警察機關請求代為查詢，實為最經濟且為正確
          之作法，而被告丙○○竟捨正常探詢途徑不為，反向亳無查詢是否為贓車
          權限之機車行探詢系爭機車是否為贓車，此與社會一般常情不符，足徵被
          告上開所辯各節，係屬卸責之詞，不足採信。是本案罪證明確，被告犯行
          洵堪認定。又本件事證已明，被告聲請向中華電信函查00000000
          號之通聯紀錄云云，因與本案並無關聯性，核無必要，併此敘明。
二、本案經本院審理結果，認原審以被告收受贓車，核其所為，係犯刑法第三百四十
    九條第一項之收受贓物罪，並審酌被告囿於貪念而收受贓物，既侵害被害人之財
    產權益，亦使被竊取之物難於追及或回復，助長竊風，已無足取，且缺乏對於他
    人財產權益應予尊重，不得恣意加以侵害等觀念，兼衡酌所收受贓物之價值及被
    告犯罪後態度等一切情狀，量處拘役五十日，如易科罰金，以三百元折算一日，
    其認事用法，均無違誤，量刑亦屬妥適。被告上訴仍執陳詞，指摘原判決不當，
    求予撤銷改判，核無理由，應予駁回。
據上論斷，應依刑事訴訟法第四百五十五條之一第一項、第三項、第三百六十八條，
判決如主文。
本案經檢察官陳孟黎到庭執行職務
中　　華　　民　　國　　九   十   三    年   十   一    月   十   八    日
                               台灣板橋地方法院刑事第五庭
                                   審判長法　官  陳  坤  地
                                         法　官  許  映  鈞
                                  　　　 法　官  潘  長  生
右正本證明與原本無異。
不得上訴。
                                         書記官  楊  馥  如
中　　華　　民　　國　　九   十   三    年   十   一    月   十   八    日
附錄本案論罪科刑法條
中華民國刑法第三百四十九條：
收受贓物者，處三年以下有期徒刑、拘役或五百元以下罰金。
搬運、寄藏、故買贓物或為牙保者，處五年以下有期徒刑、拘役或科或併
科一千元以下罰金。
因贓物變得之財物，以贓物論。
